【裁判字號】    98,上訴,1390
【裁判日期】    980409
【裁判案由】    違反槍砲彈藥刀械管制條例
【裁判全文】
臺灣高等法院刑事判決                98年度上訴字第1390號
上  訴  人
即  被  告  甲○○
上列上訴人因違反槍砲彈藥刀械管制條例案件，不服臺灣新竹地
方法院97年度訴字第833號，中華民國98年3月10日第一審判決（
起訴案號：臺灣新竹地院檢察署97年度偵字第3841號），提起上
訴，本院判決如下：
    主  文
上訴駁回。
    理  由
一、按提起第二審之上訴，其上訴書狀應敘述具體理由，為第二
    審上訴必備之程式。此觀民國96年7月4日修正公布刑事訴訟
    法第361條第2項之規定甚明。倘上訴理由之敘述未合乎具體
    之要求者，其上訴即屬同法第367條前段所定「上訴不合法
    律上之程式」，第二審法院應依同法第372條前段之規定，
    以判決駁回之。至其理由之具體與否，屬第二審法院審查範
    圍，不在第一審法院命補正之列，上訴書狀如已敘述理由，
    無論其具體與否，即無待其補提理由書或命補正之問題。此
    與上訴書狀全未敘述上訴理由者，第一審法院依刑事訴訟法
    第361條第3項之規定，應定期間先命補正之情形，尚屬有別
    。又第二審上訴之目的，既在於請求撤銷、變更原判決，則
    所謂「具體理由」，自應就原判決如何足以撤銷、如何應予
    變更之「事實上」或「法律上」之具體根據，本於確實之訴
    訟資料暨原因事實之所出，逐一敘述、記載，必已具體指出
    原判決事實認定所依憑之證據有如何之錯誤（例如原判決所
    採納之證據如何不具證據能力，所為證明力之判斷如何違背
    經驗、論理法則等），法律之適用（尤其實體法）有如何違
    誤之處，而足以動搖原判決使之成為不當或違法而得改判之
    事由；必要時並應提出有利於己之事證，期使第二審法院採
    納，俾為有利於上訴人之認定，始屬合法。上訴理由之敘述
    ，應先合乎具體之要求，始有所敘述可取與否之實體審理與
    判斷之問題。是上訴人之上訴書狀雖敘述上訴理由，但僅泛
    言原判決認定事實錯誤、違背法令、量刑失之過重或輕縱等
    情詞，而未依上揭意旨指出具體事由，或形式上雖已指出具
    體事由，然該等事由縱使屬實，亦不足以認為原判決有何不
    當或違法（例如所指摘訴訟程序之瑕疵，將因第二審重新審
    理而補正），或其所陳之事由，與訴訟資料所載不相適合，
    或所指摘原判決之「不當」或「違法」根本不存在者，均應
    認其實質上並未符合具體之要件，庶符節制濫行上訴之立法
    意旨。
二、原審判決上訴人即被告甲○○未經許可，持有子彈 (累犯)
    ，處有期徒刑1年，併科罰金新臺幣2萬元，罰金如易服勞役
    ，以新臺幣1000元折算1日。上訴人不服原審判決而提起上
    訴，上訴意旨略以: 本件扣案子彈與上訴人95年間被查獲之
    子彈係屬同批，上訴人於95年時即已持有。上訴人當初係為
    減輕責任，乃推說於96年在新竹縣竹北市之遊樂場向綽號「
    黑州」所買。又上訴人只因生性喜歡摸索把玩子彈，從未持
    之犯罪或持之恐嚇或持之以危害社會治安、影響社會秩序之
    行為。上訴人之前的案件業經台灣新竹地方法院95年度訴字
    第604號判決有期徒刑13年6月，併科罰金35萬元，本件又遭
    判決有期徒刑1年，且併科罰金2萬元，一罪兩罰，爰提起上
    訴云云。
三、原判決依憑上訴人之自白、證人張禮鵬之證述、內政部警政
    署刑事警察槍彈鑑定書、該局函覆之鑑定結果、新竹縣政府
    警察局槍枝初步檢視報告表、檢視照片、槍枝初步檢視承辦
    人員履歷資料、扣押物品目錄表及查扣槍枝、子彈之現場照
    片5張、扣押物品清單、改造手槍1枝及子彈11顆等證據，認
    定上訴人有未經許可持有子彈之犯行。已於理由內，詳述其
    調查證據之結果及取捨證據認定之理由，從形式上觀察，於
    法尚無不合。對於上訴人否認犯罪所執之前開辯解，原判決
    已於理由內詳予指駁說明上訴人於95年在監服刑期間，顯無
    將本件扣案子彈至於自己實力管領力下，而認上訴人前揭情
    詞核屬矛盾。且亦無證據可資證明本件扣案子彈係上訴人自
    95年間即持有等語 (見原判決第4頁)。所為論斷，於法尚無
    不合。上訴意旨，徒憑己詞，再事爭執，且未具體指明原判
    決前開認事或用法有何不當或違法情形，綜此，應認被告之
    上訴實質上未符合理由應具體之要件。依上說明，其上訴為
    不合法律上之程式，應予駁回。並不經言詞辯論為之。
四、據上論斷，應依刑事訴訟法第367條前段、第372條，判決如
    主文。
中    華    民    國    98    年    4     月    9     日
            刑事第二十二庭審判長法  官  何菁莪
                                法  官  李麗珠
                                法  官  洪于智
以上正本證明與原本無異。
如不服本判決，應於收受送達後10日內向本院提出上訴書狀，其
未敘述上訴之理由者並得於提起上訴後10日內向本院補提理由書
（均須按他造當事人之人數附繕本）「切勿逕送上級法院」。
                                書記官  強梅芳
中    華    民    國    98    年    4     月    13    日


司法院資訊處製作；財團法人民間司法改革基金會備份。
